Cerritos Hernández Alan Jonathan

PROGRAMADOR

Perfil

Egresado de la carrera Técnico en Computación, preparado para utilizar mis habilidades y pasión para impulsar la misión de una empresa. Hábil en el ámbito tecnológico, ofrezco experiencia con muchas plataformas en el medio social, programas de oficina y habilidades informáticas avanzadas. Amplio conocimiento en lenguaje de programación Java, Programación Orientada a Objetos (POO), y conocimientos en HTML5 y CSS. Aporto una gran actitud, voluntad y motivación para aprender nuevos lenguajes y tecnologías

Educación

Técnico en Computación, Centro de Estudios Científicos y Tecnológicos No. 8 "Narciso Bassols", Ciudad de México

AGOSTO 2019 - JUNIO 2022

Conocimientos en lenguajes de programación como C++ y Java, así como la implementación de estos lenguajes en el desarrollo de aplicaciones móviles y programas de escritorio (uso del software Android Studio para el desarrollo de aplicaciones móviles Android y de NetBeans en el desarrollo de programas de escritorio enfocada a Windows); manejo intermedio del lenguaje SQL en la creación, implementación y manutención de Bases de Datos (usando MySQL); conocimientos en la creación de portales web usando HTML5, CSS y PHP.

Experiencia Laboral

Gestor de ventas en cafetería, Cuautitlán Izcalli

NOVIEMBRE 2018 - DICIEMBRE 2019

- Proporcionar un excelente servicio al cliente en todo momento.
- Limpieza y organización de la instalación.
- Conteo de las ganancias y corte de venta.
- Resolución de problemas entre cliente-vendedor.
- Acomodo de mercancía.

Pasantías

Programador Java, Proyecto de Titulación, Ciudad de México

ENERO 2022 - JUNIO 2022

Desarrollo de una aplicación móvil enfocada en el sistema operativo Android, cuyo objetivo fue desarrollar un software capaz de administrar citas de vacunación entre la población, implementando información sobre las vacunas, sedes disponibles y un formulario para registrar la cita y generar un código QR con los datos ingresados por el usuario. Usé el lenguaje de programación Java y el sotware Android Studio. Implementé tecnologías como Firebase para el uso de Bases de Datos, una autenticación y creación de cuentas para usuarios y un almacenamiento de archivos.

Detalles

Calle Ninfa 28A, Santa María de Guadalupe, La Quebrada 54764, Estado de México México 5563319493 alanchdez147@gmail.com

Habilidades

Java

HTML/HTML5

CSS/CSS3

Word

NetBeans

Android Studio

Idiomas

Español

Inglés

Pasatiempos

Estudiar lenguajes de programación nuevos, tocar la guitarra, programar prácticas.